福建金門地方法院刑事判決　　　　　　　　95年度易字第40號
公　訴　人　福建金門地方法院檢察署檢察官
被　　　告　丙○○
選任辯護人　陳素鶯律師
上列被告因傷害案件，經檢察官提起公訴（95年度偵字第320號
），本院判決如下：
    主    文
丙○○傷害人之身體，處有期徒刑肆月，如易科罰金以參佰元即
新台幣玖佰元折算壹日。
    事    實
一、丙○○與甲○○因土地糾紛有嫌隙，於民國95年6月23日晚
    上6時許，見甲○○騎乘機車行經金門縣金寧鄉盤山村下堡
    89號後側巷口時，竟基於傷害之犯意，隨地拾起附近工地之
    鋼筋作為工具，刺向甲○○腹部並毆打其手臂，致甲○○受
    有左胸壁擦傷、右前臂瘀腫之傷害。
二、案經甲○○訴由金門縣警察局金寧警察所報告福建金門地方
    法院檢察署檢察官偵查起訴。
    理    由
一、被告丙○○僅承認與證人即告訴人甲○○互相拉扯鋼筋，否
    認持鋼筋刺向證人甲○○，於警詢時辯稱：伊看到甲○○要
    移動伊的手推車，伊問他為什麼動伊的手推車，甲○○就將
    其所騎機車放倒在地上，並向伊靠近作勢要打伊，伊就從地
    上撿起鋼筋一支要向甲○○身上揮去，但沒有打中他云云；
    於檢察官訊問時則改口稱：甲○○將機車停下時，伊誤以為
    他要打伊，伊才拿鋼筋自衛，二人欲搶奪該鋼筋時，雙方拉
    扯，有無撞到他的肚子不記得了云云；又改口稱：鋼筋是有
    人拿來放在伊家旁邊，要用來趕樹上的小鳥云云。經查：
（一）被告丙○○如何持鋼筋攻擊證人甲○○，業據證人甲○○
　　　具結後證述甚詳，並有證人甲○○提出之行政院衛生署金
  　　門醫院診斷證明書一份附卷可證。
（二）而證人甲○○所穿之Ｔ恤經送鑑定，不能排除甲○○所穿
      之T恤，可由扣案鋼筋由側面、往斜下角度造成左側之破
　　　損之事實，有金門縣警察局95年9月12日金警刑字第0950
      013727號函附之初步鑑驗報告在卷可證，與證人甲○○證
      述遭被告以鋼擊刺之情節相符，並有照片6張附卷可資佐
      證。
（三）另證人即負責診斷證人甲○○傷勢之醫師丁○○於本院審
      理時亦證稱：證人甲○○就診時有說被人打的等語，並有
      行政院衛生署金門醫院95年10月30日衛署金醫行字第0950
      005402號函在卷可參，足證證人甲○○確係遭他人毆打受
      傷。
（四）又證人乙○○於本院作證時證稱：見到被告與甲○○二人
      在搶奪一支鋼筋，甲○○之機車倒在地上等語；按證人甲
      ○○如同被告所辯，下車與之理論，衡情常情證人甲○○
      居於主動的地位，應有餘裕將機車停好，不應冒著放手讓
      機車自然倒地可能造成損壞的風險；證人甲○○應係遭人
      攻擊，猝不及防，為保護自己的身體，才無法顧及機車是
      否可能受損，故證人甲○○所言，符合一般經驗法則，堪
      以採信。
（五）再者，被告前後關於撿起鋼筋之原因、過程，前後供述不
      一，難認具可信性；況被告所持之鋼筋約僅長60公分，且
      頗具重量，持之朝天空方向揮舞不甚順手，欲用之趕樹上
      的小鳥，根本不能發揮預期的效用，可見被告之供述違反
      常情，難以採信。
（六）綜上所述，被告所辯，不足採信，其犯行堪以認定。
二、被告行為後，刑法業於94年2月2日修正公布，95年7月1日起
    施行，復按行為後法律有變更者，適用行為時之法律，但行
    為後之法律有利於行為人者，適用最有利於行為人之法律，
    修正後刑法第2條第1項定有明文。此條規定係規範行為後法
    律變更所生新舊法律比較適用之準據法，本身尚無新舊法比
    較之問題，於新法施行後，應一律適用新法第2條第1項之規
    定，為「從舊從輕」之比較。關於易科罰金之折算標準，依
    被告行為時之刑法第41條第1項、罰金罰鍰提高標準條例第2
    條規定，係以銀元100 元、200元或300元，即新臺幣300元
    、600元或900元折算1日；依修正後刑法第41條第1項，則係
    以新臺幣1,000元、2,000元或3,000元折算1日，經比較新舊
    法，以被告行為時之法律對被告較為有利。
三、核被告丙○○所為，係犯刑法第277條第1項之傷害罪。審酌
    被告之品行、所受之教育程度、犯罪之動機、目的、使用之
    手段、與被害人甲○○平日之關係、被害人所受傷害程度及
    被告犯罪後之態度等一切情狀，量處如主文所示之刑，並諭
    知易科罰金之折算標準。
據上論斷，應依刑事訴訟法第299條第1項前段，刑法第2條第1項
前段、第277條第1項、修正前第41條第1項、罰金罰鍰提高標準
條例第1條前段、修正前第2條，判決如主文。
本案經檢察官席時英到庭執行職務。
中　　華　　民　　國　　96　　年　　2　　月　　  8　　日
　　　　　　　　　刑事庭  審判長法　官　施慶鴻
                                法　官　林慶郎
                                法  官  盧軍傑
以上正本證明與原本無異。
如不服本判決應於送達後10日內向本院提出上訴狀。
　　　　　　　　　　　　　　　　書記官　楊靜秋
中　　華　　民　　國　　96　　年　　2　　月　　  8　　日
附錄本案論罪科刑法條全文
刑法第277條第1項：傷害人之身體或健康者，處3年以下有期徒
刑、拘役或1,000元以下罰金。
